# 本期处置子公司前，子公司把固定资产按照不公允的价格处置给母公司，合并报表处理

提问人：songlanK 时间：2023-02-14 00:48:04
请教陈版：集团本期处置子公司前，子公司在收购前把收购方不想要的部分按照不公允的价格处置给母公司（为了少缴税款）。审计时按照公允的价值重新调整子公司处置损益。母公司重新计提补提折旧， 1 、在固定资产附注汇总时，这块固定资产要体现增加吗？还是不体现本期增加，在合并报表还原此部分固定资产的原值和折旧，并对原子公司账面的净值与公允转让价格的差额需要将处置损益还原到固定资产减值损失？感谢陈版

回答人：chenyiwei
因为是处置子公司之前将固定资产处置给母公司，所以这仍然是合并报表范围内的交易，应完全抵销，在合并报表层面不体现固定资产的增加、减少。即：不体现本期增加，在合并报表还原此部分固定资产的原值和折旧，并对原子公司账面的净值与公允转让价格的差额需要将处置损益还原到固定资产减值损失。

提问人：songlanK 时间：2023-02-26 13:36:16
请教陈版：此部分固定资产因子公司处置转卖母公司，部分资产无法继续使用存在减值，总计减值约 5400 万元，其中 2500 万元是因为不继续在原地使用经营造成设备存在减值，在做非经营损益的时候这部分因不能继续在原地使用造成的减值损失 2500 万元能算非经常性损益么？ 2021 年证监会发布《 2021 年度上市公司年报会计监管报告》
中“一般情况下减值损失为经常性损益“的指导意见中适用这 2500 万元减值么，感谢陈版

回答人：chenyiwei
一般情况下减值损失是资产所固有的，并不是因为处置子公司股权才产生的，因此不能与处置子公司损益一并处理，而是单独核算，且不属于非经常性损益。